# 新租赁准则是否适用建筑物出租的疑惑

提问人：企鹅家琦琦 时间：2018-12-21 08:24:20
陈版你好。 新租赁准则第三条提到“本准则适用所有租赁”，但有几个事项除外。我的疑惑是建筑物出租是适用租赁准则还是投资性房地产准则。 我个人理解： 第一种理解：建筑物出租适用新租赁准则。理由是新租赁准则提到“本准则适用所有租赁”，而且建筑物出租符合租赁识别的所有特征，此外租赁准则排除事项中没有提到建筑物出租不适用该准则。不知这样理解是否准确。 第二种理解：
建筑物出租对于出租房继续采用投资性房地产准则，对于承租方采用租赁准则处理。也就是出租房和承租方采用不同的会计处理模式。不知这样理解是否正确。 这实际上又是一个准则适用边界的问题，谢谢指教。

回答人：chenyiwei
对承租人，适用租赁准则。 对出租人，应判断该租赁为经营租赁还是融资租赁。属于经营租赁的，对投资性房地产这一资产本身的会计处理（含初始计量、折旧、摊销、公允价值变动、转换、处置等）适用投资性房地产准则，对租金收入的确认和计量适用租赁准则。